---
title: "Bildungs- und Qualifikationsraum Ruhr 2040"
author: "Simon Ress"
date: "`r format(Sys.time(), '%d %B, %Y')`"
output:
  word_document: 
    toc: true
    toc_depth: 4
    number_sections: true
    reference_docx: "template.docx"
bibliography: Literatur.bib
---

```{r setup, include=FALSE}
knitr::opts_chunk$set(echo = TRUE)
```

\pagebreak

# Markdown Basic Syntax (später löschen)

Zitate einfügen:

- Syntax: \[@Meil.2016, S. 33-35] 
- Ergebniss: [@Meil.2016, S. 33-35]
- Das Literaturverzeichnis wird automatisch angepasst


Formatierung ( [Anleitung](https://www.markdownguide.org/basic-syntax/) ):

- **Fett**: \*\*Text\*\*
- *Kursiv*: \*Text\*
- Überschriftebene 1: \# Überschrift
- Überschriftebene 2: \#\# Überschrift
- Überschriftebene 3: \#\#\# Überschrift
- ...
- Links: \[Anzeigetext für Link](http://www.sampleurl.com)


Blockquotes:
```{r Blockquotes, eval=F}
> Dorothy followed her through many of the beautiful rooms in her castle.
```

Blockquotes with Multiple Paragraphs
```{r Blockquotes.multiple, eval=F}
> Dorothy followed her through many of the beautiful rooms in her castle.
>
> The Witch bade her clean the pots and kettles and sweep the floor and keep the fire fed with wood.
```


Ordered Lists:
```{r Ordered.Lists, eval=F}
1. First item
2. Second item
3. Third item
```


Unordered Lists:
```{r Unordered.Lists, eval=F}
- First item
- Second item
- Third item
```


Images:  
```{r Images, eval=F}
![Tux, the Linux mascot](URL oder Pfad)
```


Inlinecode:
```{r Inlinecode, eval=F}
Einfügen von R Code \in einen Text. Hier z.B. einen Mittelwert `mean(data$variable)`
```

Codeblocks:
```{r Codeblocks, echo = F, comment = ""}
code <- "{r name.of.block, options}
Codeblock
"

cat("```", code, "```", sep = "")
```

Plots:
```{r Plots, echo = F, comment = ""}
code <- "{r pressure, echo=FALSE}
plot(cars)
"

cat("```", code, "```", sep = "")
```


Options of R code chunks and inline R code ( [Anleitung](https://bookdown.org/yihui/rmarkdown/r-code.html) ):

- `eval`: Whether to evaluate a code chunk.
- `echo`: Whether to show the source code in the output document
- `results`: When set to 'hide', text output will be hidden; when set to 'asis', text output is written “as-is”
- `collapse`: Whether to merge text output and source code into a single code block in the output
- `warning`, message, and error: Whether to show warnings, messages, and errors
- `include`: Whether to include anything from a code chunk in the output document
- `cache`: Whether to enable caching. If caching is enabled, the same code chunk will not be evaluated the next time the document is compiled (if the code chunk was not modified)
- `fig.width` and `fig.height`: The (graphical device) size of R plots in inches
- `out.width` and `out.height`: The output size of R plots in the output document
- `fig.align`: The alignment of plots. It can be 'left', 'center', or 'right'
- `fig.cap`: The figure caption.
- `child`: You can include a child document in the main document.


# Einleitung

# Bidungsforschung

# Qualifikationsangebot

## Erwerbbare Qualifikationsniveaus in NRW
  
### Allgemeinbildene, berufliche und akademische Abschlüsse
    
### KldB-Klassifikation
    
### Casmin-Klassifikation


## Primar- & Sekundarbereich
  
### Allgemeinbildene Schulen

#### Struktur der allgemeinbildenen Schulen

#### Datengrundlage

#### Vorausberechnung der SchülerInnen bis 2040

#### Vorausberechnung der erworbenen Abschlüsse bis 2040

### Berufliche Schulen

#### Struktur der beruflichen Schulen

#### Datengrundlage

#### Vorausberechnung der SchülerInnen bis 2040

#### Vorausberechnung der erworbenen Abschlüsse bis 2040

## Tertiärbereich

### Aufstiegsfortbildung

#### Struktur der Aufstiegsfortbildung

#### Datengrundlage

#### Vorausberechnung der TeilnehmerInnen bis 2040

#### Vorausberechnung der erworbenen Abschlüsse bis 2040

### (Fach-)Hochschulbildung

#### Struktur der (Fach-)Hochschulbildung

#### Datengrundlage

#### Vorausberechnung der Studierenden bis 2040

#### Vorausberechnung der erworbenen Abschlüsse bis 2040

# Qualifikationsnachfrage

## Trends in der Arbeitswelt

## Zukünftige Nachfrage nach Qualifiationen

### Literaturübersicht (Ergebnisse anderer Studien)

### Verwendete Szenarien

#### IHK-FKM

##### Datengrundlage

##### Ergebnisse

#### Fortschreibung vergangender Entwicklungen

##### Datengrundlage

##### Ergebnisse

# Abgleichung von Qualifikationsangebot und -nachfrage

## Abgleich zwischen nachgefragten Qualifikationsniveaus am Arbeitsort und Angebot am Wohnort

## Pendlerströme als Angleichung von Missmatchen

# Fazit

# Anhang





# Methodik Qualifikationsangebot

## Primar- & Sekundarbereich
  
### Allgemeinbildene Schulen

#### Vorausberechnung der SchülerInnen bis 2040

#### Vorausberechnung der erworbenen Abschlüsse bis 2040

### Berufliche Schulen

#### Vorausberechnung der SchülerInnen bis 2040

#### Vorausberechnung der erworbenen Abschlüsse bis 2040

## Tertiärbereich

### Aufstiegsfortbildung

#### Vorausberechnung der TeilnehmerInnen bis 2040

#### Vorausberechnung der erworbenen Abschlüsse bis 2040

### (Fach-)Hochschulbildung

#### Vorausberechnung der Studierenden bis 2040

#### Vorausberechnung der erworbenen Abschlüsse bis 2040


# Methodik Qualifikationsnachfrage


# Literatur
